臺灣高等法院臺南分院刑事裁定　　　　　　　　　九十三年度抗字第一六號　Ａ
　　　抗　告　人
　　　即　被　告　甲　○　○
右列抗告人因公共危險等案件，不服臺灣臺南地方法院中華民國九十三年五月十七日
裁定（九十三年度交訴字第一０號）提起抗告，本院裁定如左：
      主      文
抗告駁回。
      理      由
一、本件抗告意旨略以：抗告人即被告雖設籍新營市○○路一三一號，惟實際居住於
    玉井鄉龜丹村山上，抗告人收受原審九十三年度交訴字第一０號判決書意欲上訴
    ，卻巧遇產業道路坍方，不能通行，始造成上訴延誤，坍方之情為人力所不能抗
    拒，為此提起本件抗告云云。
二、按應於法定期間內為訴訟行為之人，其住所、居所或事務所不在法院所在地者，
    計算該期間時，應扣除其在途期間；而提起上訴，應自判決送達後十日內為之；
    又於一定期日或期間內，應為意思表示或給付者，其期日或其期間之末日，為星
    期日、紀念日或其他休息日時，以其休息日之次日代之，刑事訴訟法第六十六條
    第一項、第三百四十九條及民法第一百二十二條分別定有明文。
三、經查：本件抗告人即被告甲○○被訴公共危險等案件，經原審法院於九十三年三
    月三十一日以九十三年度交訴字第一０號判決有罪在案，該判決書於九十三年四
    月十二日由與抗告人同居之小舅李同和收受判決之送達，有送達證書可稽（見原
    審卷第六六頁），則自本件送達之翌日即九十三年四月十三日起算上訴期間十日
    加上在途期間最長日數二日，計至九十三年四月二十四日其上訴期間原已屆滿，
    惟該期間之末日係星期六即休息日，揆諸前開說明，本件乃延至九十三年四月二
    十六日其上訴期間始屆滿。惟抗告人遲至九十三年四月二十七日始行提起上訴，
    有原審法院收文日期章可憑，顯已逾上開法定上訴期間，原審因以上訴違背法律
    上之程式，而駁回抗告人之上訴，核無不當，抗告人抗告意旨固指稱因產業道路
    坍方造成交通中斷致遲誤上訴期間云云，惟未能舉證以佐其說，顯難採憑。況非
    因過失，遲誤上訴期間，於其原因消滅後五日內，得以書狀釋明非因過失遲誤期
    間之原因及其消滅時期，向原審法院聲請回復原狀，刑事訴訟法第六十七條第一
    項、第六十八條第一項、第二項分別定有明文，本件抗告人上開所指因道路坍方
    致遲誤上訴期間等情若為真實，本得於該遲誤上訴期間之原因消滅後五日內向原
    審法院聲請回復原狀，惟抗告人未即時向原審法院聲請回復原狀，益見其所稱因
    不可抗力而遲誤本件上訴期間等情，並非真實，否則豈有不即時聲請回復原狀而
    放任上訴權喪失之理，從而，抗告意旨指摘原審以上訴逾期而裁定駁回其上訴為
    不當，非有理由，應予駁回。
據上論斷：應依刑事訴訟法第四百十二條，裁定如主文。
中    華    民    國      九十三      年      七      月      十二      日
                                  臺灣高等法院臺南分院刑事第四庭
      審判長法官  鄭    文    肅
                                            法官  高    明    發
                                            法官  王    浦    傑
右正本證明與原本無異。
不得再抗告。
                                      法院書記官  蔡    振    豐
中    華    民    國      九十三      年      七      月      十二      日
